臺灣桃園地方法院民事裁定　　　　　　 100年度訴字第1346號
原　　　告　劉宗財
訴訟代理人　劉怡苒
被　　　告　黃滄浩
訴訟代理人　陳煥森
上列當事人間因被告過失傷害案件，原告提起刑事附帶民事訴訟
請求損害賠償，經本院刑事庭以99年度審交附民字第200 號裁定
移送前來，本院裁定如下：
    主  文
原告之訴及假執行之聲請均駁回。
訴訟費用由原告負擔。
    理  由
一、本件原告起訴：被告於民國97年8 月16日晚間7 時20分許，
    騎乘車牌號碼865-FAE 號大型重型機車，沿桃園縣中壢市○
    ○路由延平路往中壢火車站方向行駛，行經元化路與中美路
    交岔路口欲左轉長江路時，未注意內側車道設有禁行機車標
    誌或標線及行經有機慢車兩段式左轉標誌之交岔路口，應依
    兩段方式進行左轉且轉彎車應讓直行車先行，竟未依兩段式
    左轉貿然左轉彎，適有對向由原告騎乘車牌號碼IVE-319 號
    重型機車後載黃素宜沿元化路由中壢火車站往延平路方向行
    駛至該處，閃避不及而發生碰撞，致原告及黃素宜因而人車
    倒地，原告受有頭部外傷併顱內出血、左側鎖骨骨折，現呈
    現失智症等傷害，迄今仍治療中，身體精神痛苦不堪，被告
    上開不法行為業經鈞院以98年度審交易字第228 號判處有罪
    在案。兩造雖於98年12月21日以被告願給付原告及黃素宜2
    人共140 萬元（不含保險）調解成立，惟原告嗣向財團法人
    汽車交通事故特別補償基金申請傷害醫療費用給付及殘廢給
    付時，竟遭該基金會以依強制汽車責任保險法第43條第2 項
    規定，請求權人已自損害賠償義務人獲有140 萬元之賠償，
    已逾補償金給付標準，故無法再給付補償金為由駁回原告之
    申請。然原告不知有上開規定，若於調解時已知悉上開規定
    ，即不會同意調解，是被告因未投保強制汽車責任險，致原
    告無法領得傷害醫療費用給付及殘廢給付。為此，爰依民法
    第184 條、第193 條及第195 條規定提起本訴。並聲明：(一)
    被告應給付原告140 萬元及自97年8 月16日起至清償日止，
    按年息5%計算之利息；(二)原告願供擔保，請准予宣告假執行
    。
二、按附帶民事訴訟除本編有特別規定外，準用關於刑事訴訟之
    規定。但經移送或發回、發交於民事庭後，應適用民事訴訟
    法，刑事訴訟法第490 條定有明文。又原告之訴其訴訟標的
    為確定判決之效力所及者，法院應以裁定駁回之，民事訴訟
    法第249 條第1 項第7 款定有明文。又按調解成立者，與訴
    訟上和解有同一之效力；和解成立者，與確定判決有同一之
    效力，同法第416 條第1 項後段、第380 條第1 項亦有規定
    。查原告在本院98年度審交易字第228 號刑事過失傷害案件
    審理中，曾與訴外人黃素宜共同於98年10月26日提起附帶民
    事訴訟，請求被告賠償因系爭車禍所生之損害，經本院刑事
    庭移付調解，於98年12月21日以本院98年度附民移調字第54
    5 號調解成立，其調解成立內容如下：「1.相對人（被告）
    願給付聲請人二人（原告及黃素宜）共140 萬元（不含保險
    ）。給付方式：(1)98年12月21日給付80萬元。(2)餘款60萬元
    ，分12期，每期給付5 萬元，自99年1 月25日至99年12月25
    日清償完畢為止，如有一期未履行，視為全部到期。2.聲請
    人其餘請求拋棄。3.訴訟費用各自負擔。」，有調解筆錄在
    卷可稽，並經本院依職權調取上開卷宗核閱無訛。原告於上
    開調解成立後，復在同一刑事過失傷害事件中再次提起附帶
    民事訴訟，經本院刑事庭移送前來（即本件訴訟），而原告
    自承上開98年度附民移調字第545 號事件調解之標的與本件
    訴訟之訴訟標的，均為系爭車禍所生之侵權行為損害賠償請
    求權，且原因事實亦屬相同（見本院卷第36-37 頁），查原
    告因系爭車禍所得行使之侵權行為損害賠償請求權既因本院
    98年度附民移調字第545 號調解成立而發生與確定判決同一
    之效力，原告就同一訴訟標的再行提起本件訴訟，請求被告
    給付損害賠償，即應受一事不再理原則之拘束。原告雖主張
    上開調解筆錄載明不含保險，故被告仍應賠償原告140 萬云
    云。惟查，前開調解筆錄第2 點已明確記載「聲請人其餘請
    求拋棄」乙語，可見原告於上揭時間與被告成立調解時，已
    同意被告賠償140 萬元後拋棄其餘之請求，且原告自承當時
    係約定汽車交通事故特別補償基金之申請由原告自行辦理，
    領多少算多少（見本院卷第37頁），足見該特別補償基金實
    際請領金額之多寡並不影響被告因調解成立所負擔之140 萬
    元賠償義務，且上開調解並非為就一部請求所成立之調解，
    原告自不得以未能由特別補償基金獲得理賠，而就與該調解
    內容同一原因事實所生之損害重新起訴請求。至原告陳稱如
    知悉將因調解成立致無法領取特別補償基金，當不致與被告
    成立調解云云，查前開調解既已合法成立，縱或有得撤銷之
    原因，在原告未提出撤銷調解之訴並獲得勝訴判決前，前開
    成立之民事調解既仍具有與確定判決之同一效力，原告仍無
    從逕行提起本件訴訟。
三、綜上所述，原告之侵權行為請求權既因前經調解成立而受一
    事不再理之拘束，原告重複提起本件訴訟，自有民事訴訟法
    第249 條第1 項第7 款規定之情形，於法即有未合，且無法
    補正，自應以裁定駁回之。原告之訴既經駁回，其假執行之
    聲請亦失所附麗，應併予駁回
四、據上論結，依民事訴訟法第249 條第1 項第7 款、第95條、
    第78條，裁定如主文。
中    華    民    國   100    年    10    月    31    日
                  民事第二庭    法  官  劉佩宜
以上正本係照原本作成。
如不服本裁定應於送達後10日內向本院提出抗告狀，並應繳納抗
告費新台幣1000元。
中    華    民    國   100    年    10    月    31    日
                                書記官  洪千棻